【裁判字號】    93,重訴,82
【裁判日期】    950630
【裁判案由】    洗錢防制法等
【裁判全文】
臺灣高雄地方法院刑事判決              93年度重訴字第82號
公  訴  人  臺灣高雄地方法院檢察署檢察官
被      告  丁○○
選任辯護人  林復華律師
            林柏瑞律師
被      告  乙○○
選任辯護人  蔡淑媛律師
            張名賢律師
被      告  甲○○
選任辯護人  盧世欽律師
被      告  丙○○
選任辯護人  宋明政律師
被      告  庚○○
選任辯護人  邱明政律師
上列被告等因洗錢防制法等案件，經檢察官提起公訴（92年度偵
字第11566 號、第11567 號、第11801 號、第22423 號、第2361
2 號、93年度偵字第1081號、第1100號），本院判決如下：
    主  文
丁○○共同以犯洗錢為常業，處有期徒刑陸年，併科罰金新台幣
佰萬元，罰金如易服勞役，以罰金總額與陸個月之日數比例折
算。並應於刑之執行完畢或赦免後，令入勞動場所，強制工作
年。附表甲編號5至編號9、附表戊編號2至編號5所示之物均沒收
。
乙○○共同以犯洗錢為常業，處有期徒刑年陸月，併科罰金新
台幣貳佰萬元，罰金如易服勞役，以罰金總額與陸個月之日數比
例折算。附表甲編號5至編號9、附表戊編號2至編號5所示之物均
沒收。
甲○○共同以犯洗錢為常業，處有期徒刑肆年，併科罰金新台幣
貳佰萬元，罰金如易服勞役，以罰金總額與陸個月之日數比例折
算。附表甲編號5至編號9、附表戊編號2至編號5所示之物均沒收
。
丙○○共同以犯洗錢為常業，處有期徒刑貳年陸月，併科罰金新
台幣壹佰萬元，罰金如易服勞役，以罰金總額與陸個月之日數比
例折算。附表甲編號5 至編號9 、附表戊編號2 至編號5 所示之
物均沒收。
庚○○連續掩飾因他人重大犯罪所得財物，處有期徒刑壹年捌月
。附表己編號1 及編號5 所示之物均沒收。
    事  實
一、戊○○（綽號「阿龍」，本院通緝中）與張瑞源（綽號「狗
    屎源」、「副總」，通緝中）、姓名年籍不詳綽號「建宏」
    、綽號「阿明」、綽號「阿鴻」之成年男子（後3 人另案偵
    查中）、陳南山（大陸人士）及某群真實姓名年籍均不詳之
    成年男女，自民國91年1 月間起，共同意圖為自己不法之所
    有，基於常業詐欺取財及以洗錢為常業之犯意聯絡與行為分
    擔，分別以「刮刮樂中獎、手機簡訊中獎、假國稅局名義退
    稅」等各種手法，向台灣全省各地民眾恣意行騙。集團中之
    戊○○、「建宏」、「阿明」等人，負責在大陸地區主持操
    控，統籌指派各階層成員之任務運作，將詐騙所得之贓款，
    以洗錢手法，加以隱匿外；另招募其他成員，假冒中獎公司
    或國稅局人員，利用該集團申請之地面電話層層轉接手機等
    通訊方式（如由被害人撥打偽稱國稅局總機地面電話，由該
    地面電話再轉接手機，由台灣手機再轉至大陸電話，再由大
    陸電話轉回台灣），進行電話指示被害人至郵局匯款，或至
    自動櫃員機（以下簡稱ＡＴＭ）前操作按鍵之詐騙流程；復
    隔海遙控台灣車手群，下達渠等應如何領錢、匯款、洗錢之
    指示，且指派大陸成員於每日收工時，與台灣領錢車手群會
    帳，並提醒應關閉兩岸聯繫所用之手機（避免檢調人員利用
    通聯追查出下落）、將供犯罪所用之人頭戶存摺、印章、提
    款卡等物藏放在特定地點後，始能收工離去。再者，該詐騙
    集團兩岸各層成員間，或僅以電話聯繫，或以綽號相稱，同
    層成員間或分屬不同團體，致不知彼此之存在，藉以斬斷共
    犯間遭連鎖追查之契機。另令在台之詐騙集團成員，分工擔
    負有償蒐購人頭帳戶、行動電話、提領贓款後進行匯款洗錢
    之工作，即以數筆小額獨立匯出、層層轉匯後、再大筆集結
    入帳方式，達最終洗錢目的，並以如附表Ａ、Ｂ所示之各該
    帳戶，掩飾渠等犯罪之所得。戊○○、張瑞源、「建宏」、
    「阿明」、「阿鴻」、陳南山及其所屬之詐騙集團成員，以
    上揭手法連續詐財洗錢，迄92年5 月30日止，至少已向1283
    人，詐得新台幣（下同）1 億1813萬8934元（詳如附件甲之
    一、甲之二所示被害人資料及人頭帳戶歷史交易明細表等資
    料），戊○○、張瑞源、「建宏」、「阿明」、陳南山及其
    所組成之詐騙集團成員，均以此犯罪為業，並賴所得維生。
二、茲將戊○○、張瑞源及其所組成詐騙集團成員間以「刮刮樂
    中獎、手機簡訊中獎、假國稅局名義退稅」等手法，行騙詐
    財之經過，說明如後：
    (一)戊○○、張瑞源及其所組成詐騙集團成員間，共同基於常
      業詐欺、洗錢之犯意聯絡，向扣案如附表Ａ所示江佳達、
      徐錄富、游翔然等人（另案偵查中），以數千元不等之代
      價，收購其等郵局或銀行帳戶、存摺、提款卡、印章等物
      ，供該集團詐騙使用。該集團成員旋佯以某科技公司或國
      際機構名義，印製刮刮樂彩券，寄送至全省不特定人家中
      ，使之陷於錯誤，認為已刮中彩金，分依宣傳單上免付費
      電話與該集團成員聯絡，旋依約匯寄相當於刮中金額百分
      之15稅金款項，至渠等所指定帳戶內（或依指示持提款卡
      至ＡＴＭ前操作按鍵，以辦理領獎手續），渠等一俟詐騙
      得逞，再以各種理由誆騙，要求受害人繼續匯款（或繼續
      操作ＡＴＭ按鍵），直迄受害人察覺有異，停止續為匯款
      （或繼續操作ＡＴＭ按鍵）為止。
    (二)渠等或以發送手機簡訊之方式，向被害人偽稱中了若干獎
      金，誘使被害人與其聯絡後，該集團成員再傳真「獎項認
      證單」予被害人以資取信，並藉口被害人須繳納百分之20
      之稅金，被害人不察而匯款至如附表Ａ所示之指定帳戶（
      或依指示持提款卡至ＡＴＭ前操作按鍵，以辦理領獎手續
      ）後，該集團則再藉口被害人須入會成為會員後，即得動
      用該筆獎金，被害人再度依其指示匯款（或繼續操作ＡＴ
      Ｍ按鍵）後，仍未能取得所謂之獎金，始悉受騙。
    (三)渠等或利用台灣國內報稅季節，推由集團中在大陸地區成
      員，假冒「國稅局」名義，撥打電話給台灣地區不特定民
      眾，謊稱有一筆退稅款可退稅，且刻意強調當天乃是辦理
      退稅之最後截止日，請速撥打所提供之「國稅局」或「財
      政部金融中心」專線電話，將由專人為之辦理退款事宜。
      接獲電話之民眾，遂撥打上開事先錄有「國稅局」或「財
      政部金融中心」語音電話系統操作聲音之電話，因而信以
      為真，又唯恐逾時即無法領取退稅款，旋持金融機構提款
      卡，前往附近之ＡＴＭ前，先撥打佯稱係辦理退稅款專人
      之電話與該詐騙集團成員聯繫，再依照指示操作ＡＴＭ按
      鍵，輸入帳號代碼，而將個人帳戶內存款，轉入該詐騙集
      團所購得之人頭帳戶內。
    (四)戊○○、張瑞源及其所組成詐騙集團成員，以上述手法行
      騙，至少已向附表Ｃ、Ｄ所示何嘉蓉、謝菊梅等人詐騙得
      手（被害人被騙時間、地點、經過、金額均詳如附表Ｃ、
      Ｄ所載），並以如附表Ａ、Ｂ所示帳戶，掩飾其犯罪之所
      得。
三、丁○○、甲○○、乙○○、丙○○，均明知戊○○、張瑞源
    、「阿明」、「阿鴻」及某群真實姓名年籍均不詳之成年男
    女，係屬跨國性經濟犯罪詐騙集團成員，專以「手機簡訊中
    獎、假國稅局名義退稅」等手法，向台灣民眾行騙詐財，竟
    與渠等共同意圖為自己不法之所有，基於常業詐欺取財及以
    洗錢為常業之犯意聯絡，先後加入以戊○○、張瑞源等人為
    首之「假中獎、假退稅，真詐財」詐騙犯罪集團，其等參與
    過程及分工情形分述如下：
    (一)自91年4、5月起，丁○○受張瑞源之邀約加入上開集團，
      由張瑞源開車載丁○○至各地ＡＴＭ提領贓款，並依指示
      匯款洗錢，張瑞源繼而在臺灣地區統籌各項任務分工，丁○○則招募乙○○加入上開集團，起初二人自張瑞源、戊○○處取得人頭帳戶，爾後即依指示至大榮貨運行、加達
      貨運行等，依貨號領取該詐騙集團偽稱「肉粽」等人名義
      以快捷郵寄方式寄送之人頭帳戶（包括提款卡、印章、存
      摺等），再依大陸集團成員來電指示，將人頭帳戶編成「
      Ａ、Ｂ、Ｋ、Ａ２」4 組，於每日早上8 時開工後，丁○○、乙○○開車（由乙○○出名租車）搭檔，分持集團所
      分配之人頭帳戶及提款卡，前往全省各地金融機構所設置
      之ＡＴＭ進行測試，俟大陸集團成員來電通知在何種編號
      之帳戶內已有若干被害人被騙之錢財可以領取，丁○○、
      乙○○隨即趨車前往附近ＡＴＭ，以提款卡將贓款全數領
      出，再將所領得現鈔，利用集團所分配使用之門號撥打行
      動電話進行對帳。丁○○於下班即晚上7 、8 時許，將所
      領得贓款中之一成由其與乙○○、張瑞源朋分，復將其餘
      每日所得交給張瑞源；張瑞源扣除薪資及必需費用後，抄
      寫應匯入之帳戶及金額數目，指示丁○○、乙○○將集團
      犯罪所得之財物，依數十萬元或數百萬元不等之金額，匯
      入扣案如附表Ｂ所示之人頭帳戶後，再以小額數目匯出到
      眾多人頭帳戶而隱匿上開不法所得，丁○○、乙○○即以
      之為常業，並賴以維生。
    (二)自92年2 月15日起，丁○○邀攬女友甲○○加入上開集團
      ，甲○○並介紹丙○○加入，丁○○則在台灣統籌各項任
      務分工，負責會計作帳、給付車手酬勞、轉達或下達命令
      車手即甲○○、丙○○、乙○○匯款洗錢之指示，並提供
      台灣之電話本、易付卡給大陸地區之成員以供行騙；乙○○、丙○○則依指示至大榮貨運行、加達貨運行等，依貨
      號領取該詐騙集團偽稱「肉粽」等人名義以快捷郵寄方式
      寄送之人頭帳戶（包括提款卡、印章、存摺等），再依大
      陸集團成員來電指示，將人頭帳戶編成「Ａ、Ｂ、Ｋ、Ａ
      ２」4 組，搭配手機電話Ａ組（0000000000號）、Ｂ組（
      0000000000號）、Ｋ組（0000000000號）、Ａ２組（0000
      000000號），而與大陸集團成員即對台（00000000000000
      00號）聯繫。每日早上8 時開工後，乙○○、丙○○（由
      丙○○出名租車）開車搭檔，分持扣案如附表Ａ所示之人
      頭帳戶及提款卡，前往全省各地金融機構所設置之ＡＴＭ
      進行測試，俟大陸集團成員來電通知前開編號之某帳戶內
      ，已有若干被害人被騙之錢財可以領取，乙○○、丙○○
      隨即趨車前往附近ＡＴＭ，以提款卡將贓款全數領出，再
      將所領得現鈔，利用上開行動電話與大陸集團成員進行對
      帳。下班後，乙○○、丙○○將每日詐領所得，全數交給
      丁○○或甲○○，由丁○○、甲○○製作1 份帳冊隨攜在
      旁，另由甲○○、丙○○、乙○○合作製作備份帳冊，藏
      放在「長谷蓮清」租賃處。其後對台或張瑞源、戊○○、
      丁○○等人，下達洗錢指示時，均明確告以甲○○、乙○○、丙○○，應將多少數額之贓款，匯入何人帳戶內，甲○○、乙○○、丙○○分將集團犯罪所得之財物，依數十
      萬元或數百萬元不等之金額，匯入扣案如附表Ｂ所示之人
      頭帳戶後，再以小額數目匯出到眾多人頭帳戶而隱匿其等
      重大犯罪所得財物。甲○○、乙○○、丙○○亦依「Ａ、
      Ｂ、Ｋ、Ａ２」4 組編號，分別在帳冊上記帳，大陸成員
      以手機與甲○○、乙○○、丙○○會帳無誤後，方指示該
      日已可收工（約下午7 、8 時許），並囑咐將上開手機關
      機，確認所有供洗錢工具均藏放在位於高雄市○○區○○
      路50巷17弄7 號6 樓之2 之「長谷蓮清大廈」內，甲○○
      並負責會計記帳、分配薪資、保管贓款之工作。每日所領
      取之贓款其中一成由張瑞源、丁○○、乙○○、甲○○、
      丙○○朋分，二分之一為張瑞源取得，十分之三由丁○○
      、甲○○均分，五分之一由乙○○、丙○○平均分得，其
      等即以上開詐欺、隱匿自己重大犯罪所得財物為業，並賴
      以維生。其中，自92年3 月17日（即扣案帳冊記載之始日
      ）起，迄92年5 月30日（甲○○、乙○○、丙○○三人遭
      緝捕日）止，渠等經手詐領及洗錢金額，即高達6145萬50
      00元，加上甲○○被逮捕時，當場從車上查扣之贓款571
      萬1800元，共有6716萬6800元。
四、丁○○、甲○○、乙○○及丙○○經檢警查獲過程如下：
    (一)於92年5 月30日上午某時起，丙○○駕駛其向「國宮國際
      聯合有限公司」（黃福義開設）承租、由甲○○擔任保證
      人、車牌號碼為0863- ＦＤ號自小汽車乙部，搭載乙○○
      ，分持中華商業銀行、誠泰銀行等提款卡數枚，先後在高
      雄市交通銀行、中國國際商業銀行，連續提領共約40餘萬
      元贓款得手後，於同日13時30分許，發覺遭檢警人員從被
      害人匯款流向追蹤鎖定，乃聯絡甲○○攜帶家中帳冊及未
      及匯出之贓款準備潛逃。嗣經台灣高等法院台南分院檢察
      署特偵組檢察官指揮台灣高雄地方法院檢察署檢察官、高
      雄市政府警察局刑警大隊、台南市警察局少年隊、台南市
      政府警察局刑警隊、刑事警察局檢肅科、法務部調查局南
      機組，循線追蹤緝捕，至甲○○位於高雄市○○區○○路
      204 號住處前，適遇丙○○駕駛ＺＩ-3723 號自小客車甫
      出車庫，丙○○見前來追捕之警員即駕車逃逸；甲○○見
      狀，亦駕駛９Ｗ-8 198號自小客車搭載乙○○，攜帶鉅額
      贓款及帳冊，從重立路自宅逃離，檢警沿途追捕鳴笛，乙○○見狀，心有畏懼，旋將甲○○隨身攜帶及保管之帳冊
      4 本、綜合記事本1 本，從車內往外丟出，企圖湮滅證據
      ，復經檢警於92年5 月30日17時15分許，在高雄市○○區
      ○○路與明華路口，對空鳴槍並示意甲○○、乙○○停車
      受檢，並經台灣高雄地方法院檢察署檢察官將甲○○、乙○○逕行拘提到案，當場在甲○○上開汽車內扣得附表甲
      所示之物，復扣得乙○○於追捕過程中丟出車外之帳冊及
      記事本共5 本。嗣經乙○○同意帶同警方前往其位於高雄
      市○○區○○路248 巷17弄30號住處，搜索扣得如附表乙
      所示與本案無關之物；經甲○○同意帶同警方前往其位於
      高雄市○○區○○路204 號住處，搜索扣得如附表丙與本
      案無關之物；旋依甲○○、乙○○供述，警方前往丙○○
      位於高雄市○○區○○路418 號2 樓住處，經在場人馬智
      遠同意執行搜索，扣得如附表丁所示與本案無關之物。
    (二)於92年5月31日凌晨1時許，台灣高雄地方法院檢察署檢察
      官指揮高雄市政府警察局刑警大隊，前往甲○○位於高雄
      市○○區○○路50巷17弄7 號6 樓之2 「長谷蓮清」租賃
      處察看，經向大樓管理員查證承租人相關資料及大樓出入
      人員錄影帶後，確定顯可疑為甲○○、乙○○及其他共犯
      出入及藏放贓證物之地點，隨即執行緊急搜索，當場扣得
      如附表戊所示物品。嗣於92年5 月31日21時30分許、同年
      11 月24 日14時30分許，為警持檢察官核發之拘票分別在
      高雄市前金區○○○路260 號、高雄市○○區○○路204
      號前，將丙○○、丁○○先後拘提到案。
五、大陸人士陳南山、劉志輝（即庚○○之二姊夫）在大陸旅行
    社工作或兼差，自91年1 月間起，與戊○○、張瑞源及其所
    組成詐騙集團成員間，共同以前揭手法詐財，並利用兩岸旅
    行社之合法帳戶及扣案如附表Ｂ所示帳戶，以隱匿其等與戊○○、張瑞源及其所組成詐騙集團之不法所得。庚○○對於
    帳戶受不法集團使用，以掩飾他人常業詐欺重大犯罪所得財
    物之用，亦不違背其本意之洗錢概括犯意，自91年1 月間起
    ，提供如附表己所示「庚○○、己○○、劉偉鵬」之帳戶予
    陳南山、劉志輝及以戊○○為首之詐騙集團作為轉帳洗錢工
    具，由陳南山從大陸地區以電話撥打庚○○之手機00000000
    00號，表示匯款金額及帳戶，庚○○核帳無誤後，嗣再由陳
    南山將轉匯之金額、人頭帳戶之指示寫在紙上（即應以附表
    己之何帳戶轉匯多少錢至其他何人頭帳戶內），傳真到設於
    庚○○住處000000000 號之傳真機，庚○○收受傳真後即依
    指示提領匯款，至92年6 月2 日止，庚○○以上開方式從事
    掩飾陳南山等人所組成之詐騙集團因詐騙取得之財物，前後
    共經手提、匯1280餘萬元。嗣庚○○於92年6 月2 日，持劉
    偉鵬帳戶存摺，前往高雄市鼓山區文忠郵局，欲提領現款10
    , 000 元時，經郵局人員發現上開帳戶係屬列管凍結之人頭
    帳戶，即通知警方到場將庚○○依現行犯逮捕，並扣得如附
    表己所示存摺、提款卡及庚○○所有用以與陳南山聯絡轉匯
    事宜之上開行動電話。其後經檢警清查劉偉鵬郵局儲金簿帳
    戶內之資金往來明細，於92年4 月11日記載由葉啟立匯入30
    萬元，核與甲○○扣案帳冊編號Ｂ冊中之「對岸」欄，記載
    ：「92年4 月11日：劉偉鵬：30萬元」相符。
六、案經台灣高等法院台南分院檢察署特偵組檢察官暨臺灣高雄
    地方法院檢察署檢察官指揮高雄市政府警察局刑警大隊、台
    南市政府警察局刑警隊移送；暨臺灣高雄地方法院檢察署檢
    察官主動簽分偵查起訴。
  理  由
甲、程序部分（以下卷宗簡稱見後附「卷宗明細表」）：
一、共同被告甲○○於92年5 月30日、5 月31日、6 月2 日、6
    月6 日警詢有關被告丙○○部分之陳述無證據能力：
    按被告以外之人於審判外之言詞或書面陳述，除法律有規定
    者外，不得作為證據，刑事訴訟法第159 條第1 項定有明文
    。本件證人即共同被告甲○○於警詢有關被告丙○○部分所
    為之陳述，為審判外之陳述，屬於傳聞證據，而其上開陳述
    與審判中之陳述大致相符，被告及其辯護人於審判程序時均
    不同意甲○○於司法警察調查中所為之陳述作為證據（見本
    院卷六第7 頁），揆諸前揭規定，自不得為證據，應認無證
    據能力。
二、共同被告甲○○、乙○○、丁○○、丙○○於93年2 月23日
    及共同被告甲○○、乙○○於93年3 月16日偵查中有關其他
    被告之陳述均有證據能力：
    按被告以外之人於偵查中向檢察官所為陳述，除顯有不可信
    之情況者外，得為證據，刑事訴訟法第159 條之1 第2 項定
    有明文。共同被告甲○○、乙○○、丁○○、丙○○於偵查
    中向檢察官所為其他被告參與本案詐騙集團分工情形之陳述
    ，在其他被告在場之情形下，依法於檢察官訊問前具結，可
    擔保其係據實陳述，而其他被告對於上開證人未曾主張向檢
    察官所為之陳述，有非出於真意或有何違法取供之情形，本
    院亦查無檢察官有以不正方法取證之情事，足認渠等於偵查
    中向檢察官所為之陳述，並無任何顯有不可信之情況，應具
    有證據能力，得為本案之證據。
三、證人己○○於92年6月3日警詢之陳述無證據能力：
    本件證人己○○於司法警察調查中所為之陳述，依刑事訴訟
    法第159 條第1 項規定，為審判外之陳述，屬於傳聞證據，
    而其上開陳述與審判中之陳述大致相符，被告及其辯護人於
    準備程序時均不同意己○○於司法警察調查中所為之陳述作
    為證據（見本院卷五第179 頁），揆諸前揭規定，自不得為
    證據，應認無證據能力。
四、證人己○○於92年6 月3 日、同年7 月31日偵查中之證詞有
    證據能力：
    (一)刑事訴訟法關於證人之訊問，採具結制度，其用意在擔保
      證言之真實性及憑信性，並提高證人之責任心及警戒心，
      使為誠實之陳述，是「具結」乃證言真實性之程序擔保；
      又刑事訴訟法第186 條第1 項前段所規定之「具結」，係
      指「依法」有具結義務之人，履行其具結之義務而言，並
      非所有未令其具結之證人所為之陳述即當然無證據能力，
      是證據能力之有無，不能單純以證人是否具結為斷。
    (二)按與被告有第180 條第1 項或第181 條情形而不拒絕證言
      者，不得令其具結，92年2 月6 日修正前之刑事訴訟法第
      186 條第1 項第4 款定有明文（92年2 月6 日修正通過之
      條文於同年9 月1 日始施行）。本件證人己○○為被告庚○○之配偶，其合乎刑事訴訟法第180 條第1 項規定之情
      形，則證人己○○於92年6 月3 日、7 月31日依當時有效
      之刑事訴訟法第186 條規定未拒絕證言，依規定亦無庸具
      結。揆諸前開說明，證人己○○於刑事訴訟法修正前所為
      之陳述，應有證據能力。
五、除上開情形以外，被告、辯護人及檢察官於法院調查證據時
    ，均知本院卷內證據資料有第159 條第1 項不得為證據之情
    形，且經本院審理時予以提示或告以要旨，各經其等表示意
    見，而未於言詞辯論終結前聲明異議，本院審酌上開證據作
    成時之情況，並無何違法取證之不適當情形，以之作為證據
    使用係屬適當，依刑事訴訟法第159 條之5 第2 項規定，應
    視為同意而有證據能力。
乙、實體部分：
壹、認定犯罪事實所憑證據和理由：
一、被告丁○○、乙○○、甲○○、丙○○涉犯常業詐欺、洗錢
    防制法部分：
    (一)訊據被告丁○○、乙○○、甲○○、丙○○固坦承有加入
      上開詐騙集團，該集團以上述「假中獎、假退稅、真詐財
      」之方式詐騙被害人，渠等分別依指示領取人頭帳戶使用
      ，提領或匯款至指定帳戶，將贓款運用情形記載於帳冊之
      事實，然其等辯解分述如下：被告丁○○辯稱：伊無洗錢
      之犯意，且並無參與92年第二階段之犯行云云。被告乙○○則稱：其所為並不該當洗錢常業罪等語。被告甲○○則
      辯稱：其參與犯罪之時間點是在92年3 月17日，並非92年
      2 月間，而其所為並不該當洗錢常業罪等語。被告丙○○
      亦辯稱：其參與本案之犯罪時間點是在92年3 月17日，且
      並無依指示匯款至人頭帳戶等語。
    (二)經查：
      1.上開犯罪事實，經被告丁○○、甲○○、丙○○於偵查
        中（見偵十一卷第24頁至第28頁、第151 頁至第153 頁
        、第162 頁、第213 頁至第226 頁、第397 頁至第392
        頁、第451 頁至第455 頁、第458 頁至第461 頁、見偵
        十二卷第5 頁至第12頁、見偵十五卷第9 頁至第22頁、
        第32頁至第40頁、第61頁至第67頁、第77頁至第85頁）
        ，被告乙○○於警詢、偵查及本院準備程序庭時均坦承
        不諱（見偵九卷第21頁至第29頁、第30頁、偵十一卷第
        19頁至第23頁、第142 頁、第259 頁至第264 頁、第26
        6 頁至第270 頁、第389 頁至第390 頁、第396 頁、第
        448 頁至第455 頁、本院卷五第176 頁），且各與上開
        其他共同被告於偵查中之證詞（見偵十一卷第389 頁至
        第396 頁、第399 頁至第400 頁），共同被告乙○○於
        本院審理之證詞互核相符（見本院卷六第79頁至第85頁
        ），亦與附表Ｃ、Ｄ所示之被害人於警詢指述遭受詐騙
        之情節均相吻合（見偵一卷至偵十卷、偵十九卷），復
        有附表Ａ、Ｂ之人頭帳戶歷史交易明細（見附件甲第85
        頁至第518 頁）、被害人匯款證明等單據可證（見偵一
        卷至偵十卷、偵十九卷），及附表甲、戊所示之物品扣
        案可資佐證。綜上，足以證明被告之自白與事實相符，
        上開犯罪事實應屬明確。
      2.被告丁○○於92年2 月15日起，邀攬女友甲○○加入上
        開集團，在台灣統籌各項任務分工，負責會計作帳、給
        付車手酬勞、轉達或下達命令車手即甲○○、丙○○、
        乙○○匯款洗錢之指示，並提供台灣之電話本、易付卡
        給大陸地區之成員以供行騙；乙○○、丙○○將每日詐
        領所得，全數交給丁○○或甲○○，由丁○○、甲○○
        製作1 份帳冊隨攜在旁之事實，經被告丁○○於警詢稱
        ：查扣之4 本帳冊金額均由我經手，我將乙○○領的錢
        及支出款項叫甲○○記帳等語，於偵查則稱：92年2 月
        15日至5 月30日為第2 階段，車手的薪資是我發的，我
        帶10幾本臺灣電話簿及30至40張易付卡到大陸到大陸，
        以供詐騙臺灣人所用，甲○○保管的帳冊由我及甲○○
        製作，我在此階段管全臺灣詐領帳冊，有時我與戊○○
        也會指示車手轉帳等語（見偵十一卷399 頁至第404 頁
        、第458 頁至第461 頁、偵十五卷第9 頁至第22頁、第
        77頁至第85頁），核與證人即乙○○、甲○○於偵查及
        本院之證述相合（見偵十一卷第389 頁至第390 頁、第
        393 頁背面至第396 頁、見本院卷六第79頁至第85頁、
        第90頁），被告丁○○確有於92年2 月15日後擔負上開
        詐騙集團工作分配之事實，應堪採認。參以此階段所領
        取之贓款其中一成之十分之三由被告丁○○、甲○○均
        分，五分之一由乙○○、丙○○平均分得等節，經被告
        丁○○於檢察事務官詢問中坦稱於卷（見偵十五卷第16
        頁至第17頁），亦與證人乙○○、甲○○於偵查中證述
        相符（見偵十一卷第450 頁背面、第45 2頁背面），足
        認被告丁○○於該階段可得領取之報酬高於出面提匯款
        之被告乙○○、丙○○，亦徵其於集團中擔負之角色顯
        要於其他被告。被告丁○○辯稱未於92年2 月以後參與
        詐騙集團之詞，不足採信。
      3.被告乙○○於92年過年後即約92年2 月15日起，與被告
        丙○○共同為領匯款之工作，而其等所領取之現金則交
        付予甲○○以製作帳冊等節，經證人即共同被告乙○○
        於偵查中證述：92年2 月15日起開始與丙○○搭檔，領
        回的前交給甲○○，而2 月15日到3 月期間並未作帳，
        此階段抽成比例為我和丙○○各0.1 等語（見偵十一卷
        第448 頁至第451 頁），於本院審理時亦證述：92年過
        年後即約92年2 月15日之後，我就和丙○○一起做領錢
        或匯錢的工作，有時候和丙○○見面，有時候沒有做，
        領到的錢就交給甲○○，也和甲○○領薪資等語（見本
        院卷六第79頁至第85頁）明確；復參酌附表C 編號153
        及附表D 編號19、20、25、49所示被害人遭詐騙之時間
        為92年3 月5 日、3 月14日、3 月15日、2 月12日，均
        在帳冊記載之92年3 月17日之前，亦徵證人乙○○所言
        於92年2 月15日即開始從事領匯款之工作並非無據。而
        證人乙○○具有同案被告身分，上開所言犯罪時間自屬
        對己不利，其與被告甲○○、丙○○並無仇怨及利害相
        反之情形，自無構陷之必要，是則乙○○於偵查及本院
        審理所述自屬可信，即應採為認定被告甲○○、丙○○
        參與犯罪時間之憑據。況以被告丙○○對於加入集團時
        間或稱92年3 月25日（見偵十二卷第5 頁）、或稱92年
        4 月22日（見偵十一卷第201 頁），於本院則稱以帳冊
        記載之92年3 月17日為始，前後不一，所言是否為真實
        ，非無可議。本院斟酌被告乙○○之證詞、被害人經詐
        騙之時間，以及被告甲○○、丙○○在扣案帳冊所載犯
        罪時間點前即對分工方式有所瞭解及認識等推斷，以92
        年2 月15日為被告甲○○、丙○○陸續參與本案詐騙集
        團之犯罪時間點，應與事實相符。
      4.被告丙○○確有上開依指示提領贓款，並匯款至指定之
        帳戶之事實，經被告丙○○於警詢稱：我在集團擔任司
        機及領錢、匯款之工作等語（見警一卷第3 頁背面），
        於偵查中亦稱：我開車載乙○○拿提款卡到處提款，領
        到錢當天就交給甲○○統籌處理，我與乙○○、甲○○
        均有匯款，上面有交付3 支手機，不定期接到上面的人
        指示，而何人接到指示就去匯款，我們均以假名去匯款
        等語（見偵十二卷第5 頁至第11頁），核與證人甲○○
        於警詢及本院之證述相核（見警三卷第46頁、本院卷六
        第90頁），及附表B 所示跨行匯款申請書75張扣案可稽
        。被告丙○○於本院翻異前詞，辯稱未參與匯款之工作
        ，應屬事後卸責之詞，不可採信。
      5.參諸上述被告丁○○、乙○○、甲○○、丙○○於警詢
        及偵審中之供述，渠等對於集團以撥打電話方式詐騙被
        害人之不法行為有所瞭解，並於知悉後繼續擔任將詐騙
        所得金額自人頭帳戶中領出交付予詐欺集團之工作，渠
        等顯然有共同實施詐欺行為。且依上開被告之社會經驗
        ，應有相當之智識程度足以判斷一般人銀行帳戶提款卡
        、存簿等物品皆屬私人重要物件理應自行保管，非有任
        意委託不相識之他人代為領款之理，亦無須自貨運處領
        取不相識之人之存簿、提款卡，以不同之金融卡四處提
        款，並偽稱他人名義轉帳匯款，對於此是詐欺集團領取
        騙得之款項並透過人頭帳戶以掩飾詐騙所得一事，自應
        有所認識。上開被告明知該集團以詐騙方式為不法所得
        ，仍使用他人提供之帳戶，客觀上自可預見其目的係供
        為某筆資金之存入，後再行領出之用，且該筆資金之存
        入及提領過程係有意隱瞞其流程及行為人身分曝光之用
        意，一般人本於一般認知能力應均易於瞭解，衡情其明
        知該等帳戶係利用作為掩飾因自己重大犯罪所得財物之
        用，上開被告明知於此，仍依指示提領現金並匯款入上
        開帳戶內，其等即以該等金融帳戶供掩飾實施常業詐欺
        重大犯罪所得財物之用，具有共同洗錢意思甚明。
      6.又刑法上所謂常業犯，指反覆以同種類行為為目的之社
        會活動之職業性犯罪而言，至於犯罪所得之多寡，是否
        恃此犯罪為唯一之謀生職業，則非所問，縱令兼有其他
        職業，仍無礙於該常業犯罪之成立（最高法院85年台上
        字第510 號判例可資參照）。查被告丁○○、乙○○、
        甲○○、丙○○參與戊○○等人所組成之跨國性經濟詐
        騙集團，該集團以電話像被害人偽稱假中獎、假退稅之
        方式，詐騙被害人陷於錯誤而匯款，該集團成員有計畫
        性收購大量人頭帳戶及個人資料，被告丁○○、乙○○
        、甲○○、丙○○分別擔任領款、匯款、取人頭帳戶郵
        件、記帳之工作，且皆使用人頭帳戶接受匯款，短短數
        月即詐得金額數千萬元，其分工之精細及專業，顯係以
        詐欺、洗錢為目的之職業性犯罪。而被告丁○○、乙○○、甲○○、丙○○等人在上開犯罪期間，每日上午8
        時許至晚間7 、8 時許止參與該集團之工作，顯係以共
        同詐騙及共同洗錢所得之報酬作為渠等生活費用之來源
        ，以上開犯行維生，均應論以常業犯無疑。
      7.綜上所述，本案事證已臻明確，被告丁○○、乙○○、
        甲○○、丙○○之上開犯行均堪認定，應依法論科。
二、被告庚○○涉犯洗錢防制法部分：
    (一)訊據被告雖坦稱有提供附表己所示帳戶，依陳南山指示提
      領現金並匯入指定帳戶之事實，但辯稱：陳南山跟我說他
      是做旅行團，我不知道他將我帳戶做非法使用云云。
    (二)經查：
      1.上開事實，經被告庚○○於偵查中坦承不諱（見偵十三
        卷第134 頁至第138 頁），且有其親筆記載之自白書附
        卷可佐（見偵十三卷第138 頁），核與證人己○○於偵
        查及本院證述相符（見偵十三卷第9 頁至第11頁、第14
        1 頁第143 頁），並有傳真指示匯款資料4 張（見偵十
        三卷第101 頁至第104 頁）、匯款回條款3 張（偵十三
        卷第105 頁至第107 頁）、己○○帳戶之歷史交易清單
        （見偵十三卷第148 頁至第152 頁）、劉偉鵬帳戶之歷
        史交易清單（見偵十三卷第153 頁至第157 頁）、己○○存摺交易明細表及匯入銀行資料（見偵十三卷第163
        頁至第166 頁），及附表己所示之物扣案可資佐證。甲○○依指示以葉啟立名義匯款詐得之現金30萬元於劉偉
        鵬之帳戶等節，經被告庚○○坦稱於卷，核與證人甲○○於警詢證述明確（見偵十一卷第188 頁），並有匯款
        單1 紙可證（見警四卷第19頁），足認被告庚○○所提
        供之帳戶確有供詐騙集團所使用。
      2.此外，依附表己之存摺交易明細表（見警四卷第22頁至
        第29頁）所示，匯款名義人有旅行社亦有個人，顯非單
        純僅供一般旅費入款所用，而被告庚○○於數筆進款後
        再集結大筆金額提領，單筆進款金額與單筆提領金額顯
        不相當，實與一般市場交易有別。被告庚○○為具一般
        智識之成年人，其對於大陸地區之陳南山密集指示提領
        匯款，以電話聯繫並以傳真方式指示，且該提匯狀況顯
        違常情，應有為為他人掩飾不法所得之認識，被告庚○○雖知前情仍不違背本意而提供附表己所示帳戶供陳南
        山使用，則其有洗錢之犯意應屬明確。被告庚○○於本
        院改稱不知帳戶為陳南山不法使用等情，不足採認。
      3.綜上，本案事證明確，被告庚○○之犯行堪予認定，應
        依法論科。
貳、論罪：
一、按被告等行為後，洗錢防制法業經修正，經總統於92年2 月
    6 日以總統華總一義字第09200019300 號令公布，於同月8
    日生效，並自92年8 月6 日起施行。修正前洗錢防制法第9
    條第1 項規定：「洗錢者，處5 年以下有期徒刑，得併科新
    臺幣3 百萬元以下罰金。」，同條第2 項規定：「以犯前項
    之罪為常業者，處1 年以上7 年以下有期徒刑，併科新臺幣
    1 百萬元以上1 千萬元以下罰金。」；經修正後，原洗錢防
    制法第9 條第1 項細分為2 項，洗錢防制法第9 條第1 項、
    第2 項分別規定：「犯第2 條第1 款之罪者，處5 年以下有
    期徒刑，得併科新臺幣300 萬元以下罰金；犯第2 條第2 款
    之罪者，處7 年以下有期徒刑，得併科新臺幣500 萬元以下
    罰金。」，原第9 條第2 項改列為修正後第9 條第3 項，並
    提高刑度規定為：「以犯前2 項之罪為常業者，處3 年以上
    10年以下有期徒刑，得併科新台幣100 萬元以上1000萬元以
    下罰金。」。比較修正前、後洗錢防制法第9 條，應以修正
    前之洗錢防制法第9 條規定較有利於被告，自應適用修正前
    之洗錢防制法第9 條之規定，公訴人認被告所為應以現行之
    洗錢防制法論處，容有未恰，先予說明。
二、核被告丁○○、甲○○、乙○○、丙○○所為，均係犯刑法
    第340 條之常業詐欺罪、修正前洗錢防制法第9 條第2 項之
    以犯洗錢之罪為常業罪。被告丁○○、甲○○、乙○○、丙○○與戊○○、張瑞源、綽號「建宏」、綽號「阿明」、綽
    號「阿鴻」之成年男子及其他真實姓名年籍均不詳之成年人
    間，互有犯意聯絡及行為分擔，均應論以共同正犯。又被告
    丁○○、甲○○、乙○○、丙○○所犯上開數罪名，有牽連
    犯之裁判上一罪關係，應依刑法第55條之規定，從一重之以
    犯洗錢之罪為常業罪處斷。
三、核被告庚○○提供附表己所示之帳戶，依照陳南山之指示自
    該帳戶內提領現金並匯款至他人之帳戶，以掩飾陳南山所組
    成之詐騙集團常業詐欺所得財物之行為，其掩飾因他人重大
    犯罪所得財物之犯行，應依洗錢防制法第9 條第1 項處斷。
    另被告庚○○雖使用附表己所示帳戶掩飾他人重大犯罪所得
    ，但查無證據證明係以替他人洗錢為業謀生，故洗錢罪部分
    應係修正前洗錢防制法第9 條第1 項之犯第2 條第2 款之罪
    論處，公訴人認係犯常業洗錢罪容有未恰，起訴法條應予變
    更。被告庚○○所為多次掩飾他人重大犯罪所得財物之行為
    ，時間緊接，所犯罪名相同，顯係出於概括之犯意為之，為
    連續犯，爰依刑法第56條之規定以一罪論，並加重其刑。
四、按修正前洗錢防制法第9 條第4 項規定：「犯前三項之罪，
    於犯罪後6 個月內自首者，免除其刑；逾6 個月者，減輕或
    免除其刑；在偵查或審判中自白者，減輕其刑」，被告丁○○、甲○○、乙○○、丙○○及庚○○均於偵查中為有罪陳
    述，坦承其本案犯罪之犯意及行為，有偵查筆錄可稽，其等
    於偵查中自白犯行，均符合修正前洗錢防制法第9 條第4 項
    後段規定之要件，均應適用該條項規定，減輕其刑。
、科刑與沒收：
一、本院審酌被告丁○○、甲○○、乙○○、丙○○於案發時年
    約25歲至30歲間，正值年輕，不思正當途徑獲取報酬，為圖
    不法財物，竟與大陸地區人士聯合共組詐欺集團，該集團以
    刮刮樂、手機簡訊中獎、假國稅局名義退稅等各種手法，詐
    騙高額不法利益，並轉匯入人頭帳戶，掩飾不法所得，躲避
    檢警查緝，而被告庚○○提供帳戶掩飾陳南山所組之詐騙集
    團詐取之不法所得，所生之危害均為重大；另考量(一)被告丁○○於91年4 、5 月間加入上開詐欺集團，並邀約被告乙○○加入，其後在臺灣地區統籌各項任務分工，負責會計作帳
    ，給付車手酬勞，轉達命令車手即被告乙○○、丙○○、甲○○等匯款洗錢之指示，於本案之犯罪集團位居要角，(二)被
    告甲○○為被告丁○○之女友，擔負會計管理、保管贓款及
    依指令匯款洗錢，介紹被告丙○○加入詐騙集團，負責將車
    手領得之現款依比例朋分記帳並支付薪資，(三)被告乙○○自
    91年4 、5 月間起、被告丙○○則自92年2 月間起加入上開
    集團，依指示提領匯款，上開被告4 人間，以被告丁○○為
    最重，其次依序為被告甲○○、乙○○、丙○○；而被告庚○○於91年1 月間起以上開方式掩飾陳南山等所組成之詐騙
    集團不法所得，前後供經手提匯款約1280萬元，而依現存帳
    冊及查扣現金贓款比對核算，被告丁○○、甲○○、乙○○
    、丙○○等所組成之詐騙集團共向被害人詐取高達約6145萬
    元，被告5 人均無前科紀錄，有臺灣高等法院前案紀錄表乙
    份可佐，被告於本院均僅坦承部分犯行，被告丁○○甚且飾
    詞卸責，態度非佳等一切情狀，分別量處主文所示之刑，被
    告丁○○、甲○○、乙○○、丙○○部分並均諭知併科罰金
    ，及罰金部分易服勞役之折算標準。
二、查被告丁○○於91年4 、5 月間加入本案詐欺集團，招募被
    告乙○○加入該集團，其後並擔任臺灣地區統籌各項任務分
    工之角色，並由其女友即被告甲○○擔任會計管理帳目、監
    督成員支出之工作，犯罪情節非輕，且本案直至92年5 月30
    日查獲止，被害人遍及全台，自扣案帳冊及查扣贓款可得之
    詐欺所得金額高達6145萬元之多，其不僅以犯罪為常業且對
    社會之危害甚鉅，依本案犯罪情節及被告丁○○之犯罪習性
    ，並參酌檢察官具體請求對被告丁○○宣告強制工作等一切
    情狀，認適用刑法第90條規定對被告丁○○實施強制工作3
    年處分，尚符合憲法比例原則之精神（司法院大法官會議釋
    字第471 號解釋參照），乃併諭知被告丁○○應於刑之執行
    完畢或赦免後，令入勞動場所強制工作3 年，以資矯正。
三、扣案如附表甲編號5 至編號9 、附表戊編號2 至編號5 所示
    之物，均分別係被告乙○○、甲○○等人所有供犯罪所用之
    物，依責任共同原則，就共同被告丁○○、甲○○、乙○○
    、丙○○部分，均依刑法第38條第1項第2款規定，併予宣告
    沒收。而扣案如附表己編號1及編號5所示之物，為被告庚○○所有供犯罪所用之物，應依刑法第38條第1項第2款予以宣
    告沒收。此外，其餘附表甲至附表己所示之物，或非被告所
    有，或與本案無關連，或應發還予被害人，本院查無證據證
    明有得沒收之情形，亦均非屬違禁物，則不予宣告沒收，併
    予說明。
四、又犯洗錢防制法第9 條之罪者，其因犯罪所得之財物或財產
    上利益，除應發還被害人或第三人者外，不問屬於犯人與否
    ，沒收之，如全部或一部不能沒收時，追徵其價額或以其財
    產抵償之，洗錢防制法第12條第1 項固有明文；所謂因犯罪
    所得之財物，依洗錢防制法第4 條第2 款之規定，雖包括犯
    罪所得之報酬在內，惟被告等因犯共同常業洗錢所得之報酬
    ，皆屬被害人被詐騙之款項，應發還受詐欺之被害人，自無
    須依洗錢防制法第12條第1 項之規定宣告沒收，併予敘明。
肆、不另為無罪諭知部分：
一、公訴意旨另以：大陸人士陳南山、劉志輝在大陸旅行社工作
    或兼差，自91年1 月間起，與戊○○、張瑞源及其所組成詐
    騙集團成員間，共同基於不法利益之結合，合謀以前揭手法
    詐財洗錢，且利用兩岸旅行社之合法帳戶及扣案如附表Ｂ所
    示帳戶，以俗稱「地下匯兌」方式，達成兩岸間人民幣與台
    幣兌換之黑市交易，從中賺取價差利潤，被告庚○○明知上
    情，猶與大陸人士陳南山、劉志輝等人，共同基於以「地下
    匯兌」方式洗錢之犯意聯絡及行為分擔，提供如附表Ｊ所示
    「庚○○、己○○、劉偉鵬」帳戶，給陳南山、劉志輝及渠
    等所勾結以戊○○為首之詐騙集團，作為轉帳洗錢工具，而
    為地下匯兌之犯行。因認被告涉犯銀行法第125 條第1 項之
    非銀行而辦理國內外匯兌罪。
二、按犯罪事實應依證據認定之，無證據不得認定犯罪事實；不
    能證明被告犯罪者，應諭知無罪之判決，刑事訴訟法第154
    條第2 項、第301 條第1 項分別定有明文。又認定不利於被
    告之事實，須依積極證據，苟積極證據不足為不利於被告事
    實之認定時，即應為有利於被告之認定，更不必有何有利之
    證據。另刑事訴訟法上所謂認定犯罪事實之證據，係指足以
    認定被告確有犯罪行為之積極證據而言，該項證據自須適合
    於被告犯罪事實之認定，始得採為斷罪資料（最高法院30年
    上字第816 號判例、最高法院29年上字第3105號判例參照）
    。次查刑事訴訟法第161 條第1 項規定：檢察官就被告犯罪
    事實，應負舉證責任，並指出證明之方法。因此，檢察官對
    於起訴之犯罪事實，應負提出證據及說服之實質舉證責任。
    倘其所提出之證據，不足為被告有罪之積極證明，或其指出
    證明之方法，無從說服法官以形成被告有罪之心證，基於無
    罪推定之原則，自應為被告無罪判決之諭知，亦有最高法院
    92年台上字第128 號判例可參。
三、本件公訴人認被告涉犯前揭罪嫌，無非係以下列證據為其論
    斷之依據：(一)被告庚○○於警詢時及偵查中之自白；(二)證人
    己○○於偵查中對被告庚○○之證述；(三)卷附陳南山所屬詐
    騙集團成員指示洗錢之傳真紙張4 紙、台北銀行入戶電匯回
    條3 紙；(四)扣案如附表己所示存摺3 本；(五)被告庚○○親筆
    書寫自白書1 紙；(六)中華郵政股份有限公司函文暨所檢附己○○、劉偉鵬存簿儲金存提明細表。
四、訊據被告庚○○雖坦稱有依陳南山之指示提領現金並匯款至
    指定之帳戶內，但否認有違反銀行法之犯行，辯稱：伊是受
    陳南山之託才幫忙，不曉得陳南山使用帳戶作何使用等語。
    (一)按依中央銀行外匯局85年11月11日台央外柒字第2519號函
      說明二之(四)釋示：「所謂辦理國內、外匯兌業務，係指經
      營接受匯款人委託將款項自國內甲地匯往國內乙地交付乙
      地受款人、自國內（外）匯往國外（內）交付國外（內）
      受款人之業務」；同函說明二之(五)後段釋示：「若其有諸
      如在台收受客戶交付新台幣，而在國外將等值外幣交付客
      戶指定受款人之行為（反之亦然）即屬銀行法第29條之『
      辦理國內外匯兌業務』」，有行政院監督管理委員會銀行
      局93年12月7 日銀局(一)字第0930034596號函可憑。是被告
      庚○○提供帳戶供陳南山使用並提領現金轉匯至其他帳戶
      之行為，是否屬辦理國內、外匯兌業務而有違反銀行法之
      犯行，應視被告庚○○是否有在台收受客戶交付之新台幣
      ，而在國外將等值外幣交付客戶指定受款人之行為或相反
      之行為而定。
    (二)被告庚○○雖於偵查中陳稱：陳南山在做旅行團以「地下
      匯兌」方式洗台幣及人民幣等語（見偵十三卷第134 頁）
      ，證人陳新安於偵查中亦證稱：庚○○與陳南山有從事人
      民幣與台幣兌換之黑市交易等語（見偵十三卷第9 頁至第
      11頁），然其等均於本院審理時否認前詞；另依被告庚○○匯款至他人帳戶之情形，公訴人並未指出被告庚○○在
      取得他人匯款之現金後，有轉匯至其他國外帳戶或由被告
      庚○○在國外交付等值外幣予他人之事實。而被告庚○○
      在臺灣依陳南山指示提領帳戶內之現金，卷內亦無證據顯
      示現金來源為國外之客戶所有，即無證據證明陳南山有在
      國外收受等值之外幣再交付予庚○○之事實。從而，被告
      庚○○之行為與銀行法第29條所謂之「辦理國內、外匯兌
      業務」之要件不合。
五、綜前所述，公訴人提出之證據不足以證明被告庚○○有涉犯
    銀行法第125 條第1 項之情形，本院復查無其他積極證據以
    證明被告庚○○有前述犯行，檢察官起訴此部分事實應屬不
    能證明，然公訴人認與前開論罪科刑部分（指事實五被告庚○○涉犯修正前洗錢防制法第9 條第1 項部分）有想像競合
    犯之裁判上一罪關係，本院則不另為無罪之諭知。
伍、適用之法律：
一、刑事訴訟法第299 條第1 項前段、第300 條。
二、修正前洗錢防制法第9 條第1 項、第2 項、第4 項，刑法第
    11 條 前段、第2 條第1 項但書、第28條、第56條、第34 0
    條、第55條、第42條第3 項、第90條、第38條第1 項第2 款
    ，罰金罰鍰提高標準條例第1 條前段，現行法規所定貨幣單
    位折算新台幣條例第2條。
中    華    民    國    95    年    6     月    30    日
                  刑事第六庭    審判長法  官  黃建榮
                                      法  官  林柏壽
                                      法  官  楊佩蓉
上正本證明與原本無異
如不服本判決，應於判決送達後10日內，向本院提出上訴狀。
中    華    民    國    95    年    7     月    1    日
                                      書記官  黃國忠
附錄本案論罪科刑法條全文：
修正前洗錢防制法第9 條
洗錢者，處5 年以下有期徒刑，得併科新臺幣三百萬元以下罰金
。
以犯前項之罪為常業者，處1 年以上7 年以下有期徒刑，併科新
臺幣1 百萬元以上1 千萬元以下罰金。
法人之代表人、法人或自然人之代理人、受雇人或其他從業人員
，因執行業務犯前二項之罪者，除處罰行為人外，對該法人或自
然人並科以各該項所定之罰金。但法人之代表人或自然人對於犯
罪之發生，已盡力為防止行為者，不在此限。
犯前三項之罪，於犯罪後六個月內自首者，免除其刑；逾六個月
者，減輕或免除其刑；在偵查或審判中自白者，減輕其刑。
中華民國刑法第340 條
以犯第339 條之罪為常業者，處1 年以上7 年以下有期徒刑，得
併科5 萬元以下罰金。
附表甲:
警方於92年5 月30日17時在高雄市左營區○○○路與明華路口於
甲○○駕駛之9W-8198 車上所查扣之物品
┌──┬─────────┬───┬─────┬─────┬───────┐
│編號│品名              │單位  │數量      │所有人    │備考          │
├──┼─────────┼───┼─────┼─────┼───────┤
│1   │現金新台幣（以下同│元    │470萬     │略        │應發還予被害人│
│    │)                 │      │          │          │              │
├──┼─────────┼───┼─────┤          │              │
│2   │現金              │元    │100萬     │          │              │
├──┼─────────┼───┼─────┤          │              │
│3   │現金              │元    │1萬800    │          │              │
├──┼─────────┼───┼─────┤          │              │
│4   │現金              │元    │1000      │          │              │
├──┼─────────┼───┼─────┼─────┼───────┤
│5   │帳冊              │本    │5         │乙○○    │犯罪所用之物  │
├──┼─────────┼───┼─────┤          │（帳冊經乙○○│
│6   │行動電話          │具    │3         │甲○○    │丟置於車外）  │
│    │000000000000000   │      │          │          │              │
│    │（0000000000）    │      │          │          │              │
│    │000000000000000   │      │          │          │              │
│    │（0000000000）    │      │          │          │              │
│    │000000000000000   │      │          │          │              │
│    │（0000000000）    │      │          │          │              │
├──┼─────────┼───┼─────┤          │              │
│7   │臺灣銀行匯款單    │張    │1         │          │              │
├──┼─────────┼───┼─────┤          │              │
│8   │彰化銀行匯款單    │張    │1         │          │              │
├──┼─────────┼───┼─────┤          │              │
│9   │郵局匯款單        │張    │1         │          │              │
└──┴─────────┴───┴─────┴─────┴───────┘
附表乙：
警方於92年5 月30日23時25分許在乙○○位於高雄市○○區○○
路248 巷17弄30號住處查扣之物
┌──┬─────────┬───┬─────┬─────┬───────┐
│編號│品名              │單位  │數量      │所有人    │備考          │
├──┼─────────┼───┼─────┼─────┼───────┤
│1   │新台幣            │元    │124,300   │乙○○    │與本案無關    │
├──┼─────────┼───┼─────┤          │              │
│2   │台灣銀行存款簿及金│本、張│各1 本、1 │          │              │
│    │融卡              │      │張        │          │              │
├──┼─────────┼───┼─────┤          │              │
│3   │中國農民存款簿及金│本、張│各1 本、1 │          │              │
│    │融卡              │      │張        │          │              │
├──┼─────────┼───┼─────┤          │              │
│4   │中國國際商銀存款簿│本、張│各1 本、1 │          │              │
│    │及金融卡          │      │張        │          │              │
├──┼─────────┼───┼─────┤          │              │
│5   │郵局儲金簿及金融卡│本、張│各1 本、1 │          │              │
│    │                  │      │張        │          │              │
├──┼─────────┼───┼─────┤          │              │
│6   │漢神百貨VISA卡、  │張    │6張       │          │              │
│    │大立伊勢丹VISA卡、│      │          │          │              │
│    │漢神百貨VISA卡、  │      │          │          │              │
│    │遠東百貨金卡、    │      │          │          │              │
│    │中國石油公司普卡、│      │          │          │              │
│    │太平洋百貨金卡。  │      │          │          │              │
├──┼─────────┼───┼─────┤          │              │
│7   │板信商銀金融卡    │張    │1張       │          │              │
└──┴─────────┴───┴─────┴─────┴───────┘
附表丙：
警方於92年5 月30日22時5 分許在高雄市○○區○○路204 號於
甲○○左營區○○路204 號住處查扣之物
┌──┬─────────┬───┬─────┬─────┬───────┐
│編號│品名              │單位  │數量      │所有人    │備考          │
├──┼─────────┼───┼─────┼─────┼───────┤
│1   │郵政劃撥儲金存款收│張    │1張       │甲○○    │與本案無關    │
│    │據                │      │          │          │關            │
├──┼─────────┼───┼─────┤          │              │
│2   │長谷蓮清大樓收據  │張    │1張       │          │              │
│    │                  │      │          │          │              │
├──┼─────────┼───┼─────┤          │              │
│3   │漢神百貨簽帳存根  │張    │1張       │          │              │
├──┼─────────┼───┼─────┤          │              │
│4   │聯合信用卡簽帳存根│張    │1張       │          │              │
├──┼─────────┼───┼─────┤          │              │
│5   │統一發票          │      │一式兩聯  │          │              │
└──┴─────────┴───┴─────┴─────┴───────┘
附表丁：
警方於92年5 月30日21時30分許在丙○○左營區○○路418 號2
樓住處查扣之物品
┌──┬─────────┬───┬─────┬─────┬───────┐
│編號│品名              │單位  │數量      │持有人    │備考          │
├──┼─────────┼───┼─────┼─────┼───────┤
│1   │第一銀行活期存款存│本    │1         │馬智遠    │與本案無關    │
│    │摺、華南商業銀行活│本    │1         │          │              │
│    │期存款存摺        │      │          │          │              │
├──┼─────────┼───┼─────┤          │              │
│2   │彰化銀行活期存款存│本    │1         │          │              │
│    │摺、郵政存簿、儲金│本    │1         │          │              │
│    │簿                │      │          │          │              │
├──┼─────────┼───┼─────┤          │              │
│3   │合作金庫支票      │張    │1         │          │              │
│    │票號（SW0000000） │      │          │          │              │
├──┼─────────┼───┼─────┤          │              │
│4   │收支日記簿        │本    │1         │          │              │
│    │彰化商業銀行支票簿│本    │1         │          │              │
├──┼─────────┼───┼─────┤          │              │
│5   │印章乙顆          │顆    │1         │          │              │
│    │                  │      │          │          │              │
├──┼─────────┼───┼─────┤          │              │
│6   │郵政跨行匯款申請書│張    │1         │          │              │
│    │                  │      │          │          │              │
├──┼─────────┼───┼─────┤          │              │
│7   │電話簿            │本    │1         │          │              │
│    │放款利息收據      │張    │154張     │          │              │
├──┼─────────┼───┼─────┤          │              │
│8   │各類卡            │張    │9張       │          │              │
│    │                  │      │          │          │              │
├──┼─────────┼───┼─────┤          │              │
│9   │現金              │元    │57,000    │          │              │
│    │                  │      │          │          │              │
└──┴─────────┴───┴─────┴─────┴───────┘
附表戊：
警方於92年5 月31日1 時許在高雄市○○區○○路50巷17弄7 號
6樓 之2 甲○○租賃之「長谷蓮清大廈」查扣之物
┌──┬─────────┬───┬─────┬─────┬───────┐
│編號│品名              │單位  │數量      │所有人    │備考          │
├──┼─────────┼───┼─────┼─────┼───────┤
│1   │快遞郵寄空白牛皮紙│個    │19        │甲○○    │非供犯罪所用或│
│    │袋                │      │          │          │預備所用之物  │
├──┼─────────┼───┼─────┼─────┼───────┤
│2   │手機三支          │支    │3         │甲○○    │供犯罪所用之物│
│    │                  │      │          │          │              │
├──┼─────────┼───┼─────┼─────┼───────┤
│3   │跨行匯款申請書    │張    │75        │甲○○    │供犯罪所用之物│
│    │                  │      │          │          │（即附表B）   │
├──┼─────────┼───┼─────┼─────┼───────┤
│4   │電話易付卡晶片    │張    │3         │甲○○    │供犯罪所用之物│
│    │                  │      │          │          │              │
├──┼─────────┼───┼─────┼─────┼───────┤
│5   │郵局、銀行存款簿及│本    │134       │甲○○    │供犯罪所用之物│
│    │各類存款薄        │      │          │          │              │
└──┴─────────┴───┴─────┴─────┴───────┘
附表己：
警方於92年6 月3 日11時15分許在庚○○位於高雄市○○區○○
路56號4 樓之一查扣之物
┌──┬─────────┬───┬─────┬─────┬───────┐
│編號│品名              │單位  │數量      │所有人    │備考          │
├──┼─────────┼───┼─────┼─────┼───────┤
│1   │台北銀行北高雄分行│本    │1         │庚○○    │供犯罪所用之物│
│    │戶名庚○○        │      │          │          │帳號：00000000│
│    │                  │      │          │          │8115          │
├──┼─────────┼───┼─────┼─────┼───────┤
│2   │左營新莊仔郵局    │本    │1         │劉偉鵬    │供犯罪所用之物│
│    │戶名劉偉鵬        │      │          │          │帳號：00000000│
│    │                  │      │          │          │173671        │
├──┼─────────┼───┼─────┼─────┼───────┤
│3   │左營菜公郵局      │本    │1         │己○○    │供犯罪所用之物│
│    │戶名己○○        │      │          │          │帳號：        │
│    │                  │      │          │          │00000000000000│
├──┼─────────┼───┼─────┼─────┼───────┤
│4   │郵局提款卡        │張    │1         │劉偉鵬    │供犯罪所用之物│
├──┼─────────┼───┼─────┼─────┼───────┤
│5   │諾基亞手機        │支    │1         │庚○○    │供犯罪所用之物│
│    │門號：0000000000  │      │          │          │              │
└──┴─────────┴───┴─────┴─────┴───────┘
卷宗明細表：
┌──────────┬────────────────────────┐
│編號                │卷宗號碼                                        │
├──────────┼────────────────────────┤
│院卷一 即（院卷五） │九十三年度重訴字第八十二號                      │
├──────────┼────────────────────────┤
│院卷一              │九十二年度聲羈字第三一二號                      │
├──────────┼────────────────────────┤
│院卷二              │九十二年度偵聲字第三一四號                      │
├──────────┼────────────────────────┤
│院卷三              │九十二年度偵聲字第三一五號                      │
├──────────┼────────────────────────┤
│院卷四              │九十二年度聲羈字第七二六號                      │
├──────────┼────────────────────────┤
│院卷五              │九十三年度重訴字第八十二號                      │
├──────────┼────────────────────────┤
│院卷六              │九十三年度重訴字第八十二號                      │
├──────────┼────────────────────────┤
│他院卷一            │九十三年度少連訴字第四十一號                    │
├──────────┼────────────────────────┤
│他院卷二            │九十三年度少連上訴字第二十六號                  │
├──────────┼────────────────────────┤
│他院卷三            │九十三年度少連訴字第一九五八號                  │
├──────────┼────────────────────────┤
│偵卷一              │九十二年度偵字第一一五六六-一號                 │
├──────────┼────────────────────────┤
│偵卷二              │九十二年度偵字第一一五六六-二號                 │
├──────────┼────────────────────────┤
│偵卷三              │九十二年度偵字第一一五六六-三號                 │
├──────────┼────────────────────────┤
│偵卷四              │九十二年度偵字第一一五六六-四號                 │
├──────────┼────────────────────────┤
│偵卷五              │九十二年度偵字第一一五六六-五號                 │
├──────────┼────────────────────────┤
│偵卷六              │九十二年度偵字第一一五六六-六號                 │
├──────────┼────────────────────────┤
│偵卷七              │九十二年度偵字第一一五六六-七號                 │
├──────────┼────────────────────────┤
│偵卷八              │九十二年度偵字第一一五六六-八號                 │
├──────────┼────────────────────────┤
│偵卷九              │九十二年度偵字第一一五六六-九號                 │
├──────────┼────────────────────────┤
│偵卷十              │九十二年度偵字第一一五六六-十號                 │
├──────────┼────────────────────────┤
│偵卷十一            │九十二年度偵字第一一五六六-十一號               │
├──────────┼────────────────────────┤
│偵卷十二            │九十二年度偵字第一一五六七號                    │
├──────────┼────────────────────────┤
│偵卷十三            │九十二年度偵字第一一八○一號                    │
├──────────┼────────────────────────┤
│偵卷十四            │九十二年度偵字第二二四二三號                    │
├──────────┼────────────────────────┤
│偵卷十五            │九十二年度偵字第二三六一二號                    │
├──────────┼────────────────────────┤
│偵卷十六            │九十三年度偵字第一○八一號                      │
├──────────┼────────────────────────┤
│偵卷十七            │九十二年度他字第四九一八號                      │
├──────────┼────────────────────────┤
│偵卷十八            │九十三年度偵字第一一○○號                      │
├──────────┼────────────────────────┤
│偵卷十九            │九十二年度偵字第11566、11567、11801、23612、1081│
│                    │號                                              │
├──────────┼────────────────────────┤
│偵卷二十            │九十二年度逕搜字第一四號                        │
├──────────┼────────────────────────┤
│偵卷二十一          │九十二年度聲他字第一二○七號                    │
├──────────┼────────────────────────┤
│偵卷二十二          │九十三年度聲他字第六三六號                      │
├──────────┼────────────────────────┤
│警卷一              │高市警刑（大）偵三字第5487號                    │
├──────────┼────────────────────────┤
│警卷二              │高雄市政府警察局刑案偵查卷宗（嫌疑人：甲○○、邱│
│                    │焜柏）                                          │
├──────────┼────────────────────────┤
│警卷三              │高雄市政府警察局刑案偵查卷宗（嫌疑人：甲○○、邱│
│                    │焜伯）                                          │
├──────────┼────────────────────────┤
│警卷四              │高雄市政府警察局刑案偵查卷宗（嫌疑人：庚○○、劉│
│                    │新安）                                          │                    │                                                │
├──────────┼────────────────────────┤
│附件甲              │ 被害人資料及人頭帳戶歷史交易明細資料。1283位被 │
│                    │ 害人清單                                       │
└──────────┴────────────────────────┘


司法院資訊處製作；財團法人民間司法改革基金會備份。
